# 整体改制的未分配问题

提问人：五老峰 时间：2011-09-30 23:11:31
请问NIKANKAN版主， 实务中这个未分配利润及盈余公积转入股本或资本公积科目，对于个人股东的个人所得税如何处理呢？证监会一般如何要求呢？是不是要求立即缴纳呢？请帮助一下，谢谢！

回答人：chenyiwei
应当没有全国统一的税务处理规定，很多地方可能有这样那样的优惠。请以公司所在地主管税务机关的政策把握口径为准。